# 请问支付给劳动保障监察大队的农民工工资按时支付保证金，是否需要计提坏账准备

提问人：kang77 时间：2016-12-29 15:26:24
请问在其他应收款中核算的支付给劳动保障监察大队的为了保障农民工工资按时支付的保证金，是否需要计提坏账准备

回答人：chenyiwei
一般不用。如果因未及时支付农民工工资导致被罚款，该罚款直接从该保证金中扣除的，则在受罚当期确认营业外支出即可。